【裁判字號】    92,上訴,486
【裁判日期】    920411
【裁判案由】    違反毒品危害防制條例
【裁判全文】
臺灣高等法院高雄分院刑事判決                    九十二年度上訴字第四八六號
    上  訴  人
    即  被  告  甲○○
右上訴人因違反毒品危害防制條例案件，不服臺灣屏東地方法院九十一年度訴字第八
三一號中華民國九十二年一月二十七日第一審判決（起訴案號：臺灣屏東地方法院檢
察署九十一年度偵字第五七四二號），提起上訴，本院判決如左：
      主  文
上訴駁回。
    事  實
一、甲○○基於轉讓第二級毒品安非他命之概括犯意，自民國九十一年三月間某日起
    至同年十月間，每隔數日一次，連續在屏東縣潮州鎮○○里○○路三巷二十六號
    及潮州鎮「南峰旅社」等處，無償轉讓第二級毒品甲基安非他命多次予朋友楊雅
    玲施用，最後一次係於九十一年十月二十一日晚上九時許，在屏東縣潮州鎮○○
    里○○路三巷二十六號內，提供些許安非他命給楊雅玲施用。嗣於九十一年十月
    二十二日十一時三十分許，為警持搜索票在上開屏東縣潮州鎮○○里○○路三巷
    二十六號住處搜索，並在甲○○皮包內扣得第一級毒品海洛因驗後淨重三．三０
    公克、空夾鏈袋三包、塑膠管製分裝勺四支、摻有毒品香煙一支及剪刀一支等物
    （甲○○涉犯第一級毒品部分另案偵辦），同時將當時在場之楊雅玲帶回警局訊
    問而查獲上情。
二、案經屏東縣警察局潮州分局報請臺灣屏東地方法院檢察署檢察官偵查起訴。
    理  由
一、訊據上訴人即被告甲○○（下稱被告）否認右揭無償轉讓第二級毒品安非他命犯
    行，辯稱：我未曾轉讓安非他命給楊雅玲施用，楊雅玲曾向我要安非他命施用，
    但我未曾給她云云。惟查右揭被告確有無償多次提供安非他命給楊雅玲施用犯行
    ，業據被告於警訊、偵查時均坦承不諱，其於警訊時供稱：我都是免費提供安非
    他命給楊雅玲吸食，次數多到無法計算，因為她吸食不多，但我並未販賣安非他
    命給她等語（見警卷第五頁）；其於偵查時復供稱：自九十一年二、三月開始免
    費提供楊雅玲毒品，次數多到記不得了，最後一次提供是九十一年十月二十一日
    晚上九時許，地點在查獲的地方等語（見偵查卷第六頁），核與證人楊雅玲於警
    訊時供稱：其在九十一年三月至同年八月所吸安非他命亦係被告免費提供等語（
    見警卷第七頁）及原審調查時結證稱：安非他命是被告請我的，從今年（指九十
    一年）八月到十月間，次數約四、五次左右等語（見原審卷第二十二頁），而證
    人楊雅玲確有施用安非他命第二級毒品犯行，經原審法院另案裁定送觀察勒戒後
    ，認無繼續施用毒品傾向而經檢察官不起訴處分一節，有證人楊雅玲前科表及臺
    灣屏東地方法院九十一年度毒偵字第一三四三號不起訴處分書卷附足按，足認證
    人楊雅玲所為證述並非無據，又互核被告與證人楊雅玲上開陳述，被告自九十一
    年三月間某日起至同年十月止，確有無償轉讓安非他予楊雅玲多次，應已明確，
    被告於警訊及偵查中之自白堪認可採。被告於本院上開所辯，顯係事後卸責之詞
    ，委無足採。被告轉讓第二級毒品犯行應堪認定。本件事證已臻明確，被告犯行
    洵堪認定，應依法論科。
二、查安非他命係毒品危害防制條例第二條第二項第二款所定之第二級毒品。核被告
    所為，係犯毒品危害防制條例第八條第二項之轉讓第二級毒品罪。被告持有第二
    級毒品進而轉讓，其持有之低度行為應為轉讓之高度行為所吸收，不另論罪。被
    告多次轉讓第二級毒品犯行，時間緊接，犯罪構成要件相同，顯係基於概括犯意
    反覆為之，為連續犯，應依刑法第五十六條規定，論以連續轉讓第二級毒品一罪
    ，並加重其刑。公訴人就被告自九十一年三月間某日起至同年八月間止無償轉讓
    第二級毒品安非他予楊雅玲之事實，雖未據公訴意旨論及，惟該部分與起訴之部
    分有連續犯之裁判上一罪關係，自為起訴效力所及，本院自得併予審理。
三、原審因而適用毒品危害防制條例第八條第二項，刑法第十一條前段、第五十六條
    之規定，並審酌被告犯罪動機、目的、手段、轉讓次數甚多、危害社會風氣及楊
    雅玲身體健康，暨其犯後態度等一切情狀，爰量處有期徒刑十月，以資儆懲。經
    核原判決認事用法均無不合，量刑亦甚妥適，被告上訴意旨，否認犯罪，指摘原
    判決不當，為無理由，應予駁回。
據上論結，應依刑事訴訟法第三百六十八條，判決如主文。
本案經檢察官林應華到庭執行職務。
中    華    民    國        九十二      年      四      月     十一     日
                              臺灣高等法院高雄分院刑事第七庭
                                  審判長法官  李春昌
                                        法官  裕斗
                                        法官  莊飛宗
右正本證明與原本無異。
如不服本判決應於收受本判決後十日內向本院提出上訴書狀，其未述上訴理由者，
並得於提起上訴後十日內向本院補提理由書狀（均須按他造當事人之人數附繕本)「
切勿逕送上級法院」。
                                      書記官  張明賢
中    華    民    國        九十二      年      四      月     十五     日
附錄論罪法條
毒品危害防制條例第八條
轉讓第一級毒品者，處一年以上七年以下有期徒刑，得併科新台幣一百萬元以下罰金
。
轉讓第二級毒品者，處六月以上五年以下有期徒刑，得併科新台幣七十萬元以下罰金
。
轉讓第三級毒品者，處三年以下有期徒刑，得併科新台幣三十萬元以下罰金。
前三項之未遂犯罰之。
                                                                      Ｈ


司法院資訊處製作；財團法人民間司法改革基金會備份。
